【裁判字號】    97,裁,741
【裁判日期】    970124
【裁判案由】    綜合所得稅
【裁判全文】
最  高  行  政  法  院  裁  定
                                     97年度裁字第00741號
上  訴  人  甲○○
訴訟代理人  施博文  會計師
被 上訴 人  財政部臺灣省北區國稅局
代  表  人  陳文宗
上列當事人間綜合所得稅事件，上訴人對於中華民國96年8月29
日臺北高等行政法院96年度訴更一字第25號判決，提起上訴，本
院裁定如下：
    主  文
上訴駁回。
上訴審訴訟費用由上訴人負擔。
    理  由
按對於高等行政法院判決之上訴，非以其違背法令為理由，不得
為之，行政訴訟法第242條定有明文。依同法第243條第1項規定
，判決不適用法規或適用不當者，為違背法令；而判決有同條第
2項所列各款情形之一者，為當然違背法令。是當事人對於高等
行政法院判決上訴，如依行政訴訟法第243條第1項規定，以高等
行政法院判決有不適用法規或適用不當為理由時，其上訴狀或理
由書應有具體之指摘，並揭示該法規之條項或其內容；若係成文
法以外之法則，應揭示該法則之旨趣；倘為司法院解釋或本院之
判例，則應揭示該判解之字號或其內容。如以行政訴訟法第243
條第2項所列各款情形為理由時，其上訴狀或理由書，應揭示合
於該條項各款之事實。上訴狀或理由書如未依此項方法表明者，
即難認為已對高等行政法院判決之違背法令有具體之指摘，其上
訴自難認為合法。本件上訴人對於高等行政法院判決上訴，係以
：本案系爭標的係位於郊外鐵皮屋且係大面積，豈可援引鋼筋水
泥高樓大廈且小面積之繁華商業區大樓之租金相比較，參酌財政
部94年4月26日台財訴字第09300591520號訴願決定之意旨顯非比
較基準一致，原判決認事用法已有謬誤。被上訴人內部訂定之當
地一般租金標準，欠缺授權明確性，違反租稅法定以及量能課稅
原則。又被上訴人就臺北縣新莊市○○路○段鄰近地區平均房屋
租金之採樣粗糙，不足為信。退言之，縱肯認當地一般租金標準
是稽徵實務不得不然之課稅手段，惟被上訴人亦應舉證上訴人確
係實際上取得調整增列之租賃收入等語，為其理由。惟查，原判
決關於系爭房屋鄰近建物租金，無較系爭房屋低者，被上訴人審
酌系爭房屋坐落位於第1樓層商業使用便利，經濟價值高，以及
系爭房屋屬鐵皮屋與鋼筋構造房屋不同，坐落位置鄰近為空曠地
區，房屋數不多等利弊，認應以一般租金標準百分之70計算租賃
收入，即每月每坪租金為336元（480元×0.7=336元）調整增列
上訴人租金收入，並無不合之事實，以及上訴人所主張：其並無
規避稅賦之意圖，且申報租金收入已超過土地申報地價及房屋現
值之總價額年息百分之10，被上訴人不可再依行為時所得稅法第
14條第1項第5類第5款、行為時所得稅法施行細則第16條第3項調
整增列被上訴人租金收入；所得稅法施行細則欠缺母法授權，不
得作為課稅之法律基準，原處分據之核定本件租金所得違反租稅
法律原則、授權明確性原則、法律保留原則、平等原則等項，如
何不足採等事項均詳予以論述，是原判決所適用之法規與該案應
適用之現行法規並無違背，與解釋判例，亦無牴觸，並無所謂原
判決有違背法令之情形；核上訴人所陳上述理由，無非係就原審
取捨證據、認定事實之職權行使，指摘其為不當，並就原審已論
斷者，泛言未論斷，或就原審所為論斷，泛言其論斷矛盾，而未
具體說明其有何不適用法規或適用法規不當之情形，並揭示該法
規之條項或其內容，及合於行政訴訟法第243條第2項所列各款之
事實，難認對該判決之如何違背法令已有具體之指摘。依首揭說
明，應認其上訴為不合法。
據上論結，本件上訴為不合法，依行政訴訟法第249條第1項前段
、第104條、民事訴訟法第95條、第78條，裁定如主文。
中    華    民    國    97    年    1     月    24    日
                    最高行政法院第五庭
                        審判長法官  劉  鑫  楨
                              法官  侯  東  昇
                              法官  林  樹  埔
                              法官  劉  介  中
                              法官  戴  見  草
以  上  正  本  證  明  與  原  本  無  異
中    華    民    國    97    年    1     月    25    日
                              書記官  吳  玫  瑩


司法院資訊處製作；財團法人民間司法改革基金會備份。
